【裁判字號】    92,基小,1226
【裁判日期】    921202
【裁判案由】    損害賠償
【裁判全文】
臺灣基隆地方法院基隆簡易庭小額民事判決  九十二年度基小字第一二二六號
    原      告  乙○○
    被      告  甲○○
右當事人間請求損害賠償事件，本院判決如左：
    主    文
被告應給付原告新台幣玖仟伍佰壹拾貳元，及自民國九十二年九月四日起至清償日止
，按週年利率百分之五計算之利息。
原告其餘之訴駁回。
訴訟費用新台幣肆佰肆拾肆元由被告負擔十分之六，餘由原告負擔。
本判決原告勝訴部分得假執行。
原告其餘假執行之聲請駁回。
    理由要領
一、原告主張其於民國九十二年七月八日下午一時許，駕駛車號八Ｋ－六八三六號自
    用小客車（下稱系爭車輛），行經基隆市七堵區○○○街四十五號前時，因被告
    將其所有車牌號碼八Ｋ－二四二九號自用小貨車違規停放於路邊，原告閃避不及
    而撞及小貨車後方升降架，造成系爭車輛車身受損，經送往修復，計支出修理費
    新台幣（下同）一萬五千六百元，為此訴請被告如數賠償及自起訴狀繕本送達翌
    日起至清償日止按年息百分之五計算之利息等語。被告則以其雖有違規停車之事
    實，但其車輛係停止不動，原告自己駕駛車輛撞上來等語，資為抗辯。
二、原告所主張受有前開損失之事實，業據其提出估價單及照片等為證，且為被告所
    不爭執，自堪信為真實。
三、查被告所駕駛車輛於前開時、地，違規停放於路邊卸貨，其後方升降架則凸出於
    車道，且升降架甚薄，汽車駕駛人駕駛汽車經過時不易察覺，且被告停車又未設
    置警示標誌，原告駕車經過時因此車身右側遭升降架刮毀，此經本院向基隆市警
    察局第三分局調取本件交通事故案卷查明屬實。被告駕駛車輛違反道路交通安全
    規則第一百十二條第一項第九款、第十三款之規定，極為明顯，其前開抗辯顯非
    可採。是原告主張被告應負過失侵權行為損害賠償責任，自屬有據。
四、按因故意或過失，不法侵害他人之權利者，負損害賠償責任；又汽車、機車或其
    他非依軌道行駛之動力車輛，在使用中加損害於他人者，駕駛人應賠償因此所生
    之損害，民法第一百八十四條第一項前段、第一百九十一條之二前段分別定有明
    文。惟依民法第一百九十六條規定請求物被毀損所減少之價額，固得以修復費用
    為估定之標準，但以必要者為限，即修理材料以新品換舊品，應予折舊。經查原
    告所有系爭車輛為八十九年十二月出廠，有行車執照影本在卷可稽，至九十二年
    七月八日肇事受損時止，依營利事業所得稅查核準則第九十五條第六款規定：「
    固定資產提列折舊採用定率遞減法者，以一年為計算單位，其使用期間未滿一年
    者，按實際使用之月數相當於全年之比例計算之，不滿一月者，以月計」之方法
    計算結果，應以二年八月計，其汽車及附加零件已有折舊，應將折舊部分予以扣
    除。本院依行政院所頒固定資產耐用年數表及固定資產折舊率之規定，業用客車
    之耐用年數為五年，依定率遞減法每年折舊千分之三百六十九，則原告請求之修
    理費中零件部分為八千七百元，依上開標準計算之折舊額為六千零八十八元（即
    二年八月折舊額為8700元×0.369＝3210元(8700元－3210元)×0.369＝2026
    元(8700元－3210元－2026元)×0.369×2/3＝852元 ，＋＋＝6088元）
    ，扣除折舊額後，原告所得請求之零件費用為二千六百十二元，加上不應折舊之
    工資費用六千九百元，合計為九千五百十二元。從而，原告基於侵權行為之法律
    關係，請求被告給付九千五百十二元及自起訴狀繕本送達翌日（即九十二年九月
    四日）起至清償日止按年息百分之五計算之利息，為有理由，應予准許，逾上開
    金額部分之請求，於法無據，應予駁回。
五、本件係依小額訴訟程序為被告敗訴之判決，依民事訴訟法第四百三十六條之二十
    之規定，就原告勝訴部分，應依職權宣告假執行。至原告敗訴部分，其假執行之
    聲請即失所附麗，應併予駁回。
六、本件訴訟費用額四百四十四元（裁判費一百七十二元、送達郵費二百七十二元）
    由被告負擔十分之六，餘由原告負擔。
中      華      民      國    九十二  年    十二      月      二        日
~B臺灣基隆地方法院基隆簡易庭
~B        法      官  陳培仁
右正本證明與原本無異。
對於本件判決如有不服，應於收受送達後二十日內向本院提出上訴書狀，上訴於本院
合議庭，並按他造當事人之人數附具繕本。
當事人之上訴，非以判決違背法令為理由不得為之，上訴狀應記載上訴理由，表明下
列各款事項：
(一)原判決所違背之法令及其具體內容。
(二)依訴訟資料可認為原判決有違背法令之具體事實。
中      華      民      國    九十二  年    十二      月      三        日
~B        法院書記官  林婉瑩


司法院資訊處製作；財團法人民間司法改革基金會備份。
